臺灣士林地方法院交通事件裁定　　　　100年度交聲字第952號
　　原處分機關　臺北市交通事件裁決所
　　異　議　人
　　即受處分人　陳冠君
上列異議人即受處分人因違反道路交通管理處罰條例事件，對於
臺北市交通事件裁決所於民國100年9月1日所為之處分（原處分
案號：北市裁罰字第裁22-A01XM8895號）聲明異議，本院裁定如
下：
    主  文
異議駁回。
    理  由
一、按汽車駕駛人，駕駛汽車拒絕接受酒精濃度測試之檢定者，
    處新臺幣（下同）6 萬元罰鍰，並當場移置保管該汽車及吊
    銷該駕駛執照；汽車駕駛人，曾依第35條第4 項前段之規定
    吊銷駕駛執照者，3 年內不得考領駕駛執照。道路交通管理
    處罰條例第35條第4 項前段、第67條第2 項分別有明文規定
    。
二、原處分意旨略以：異議人即受處分人陳冠君於民國（下同）
    100 年8 月6 日零時59分許，駕駛車牌號碼3A-6156 號自用
    一般小客車，行經臺北市○○○路○ 段31號前，因拒絕接受
    酒精濃度測試之檢定，為警攔停舉發「拒絕接受酒精濃度測
    試之檢定」違規，爰依道路交通管理處罰條例第35條第4 項
    規定，處罰鍰6 萬元整，吊銷駕駛執照，並依同條例第67條
    第2 項規定，3 年內不得考領駕駛執照等情。
三、異議意旨略以：伊於前揭時、地遇酒測臨檢，並配合警方要
    求長吹氣數秒，警方也多次喊「再吹」、「再吹」，惟不知
    原因為何，經測4 次酒測器皆無反應，警方則逕自對伊開拒
    絕酒測罰單，然伊並未拒絕酒測，爰請求警方提出全程錄影
    還原當時情況，據此聲明異議云云。
四、經查：
（一）異議人即受處分人陳冠君於100 年8 月6 日零時59分許，
      駕駛車牌號碼3A-6156 號一般自小客車，行經臺北市○○
      ○路○ 段31號前之事實，業據異議人自承在卷，並有臺北
      市政府警察局掌電字第A01XM8895 號舉發違反道路交通管
      理事件通知單影本1 紙（見本院卷第5 頁）附卷可稽，此
      部分事實洵堪認定。
（二）訊據證人即本件違規舉發員警李國義到庭具結證稱：當天
      伊在新生北路、長春路口的迴轉道做取締酒測勤務，異議
      人駕駛3A-6156 號自小客車從迴轉道向北駛來，伊是先攔
      異議人的車，用簡易測試棒請異議人吹，上面有酒精反應
      ，伊才請異議人下車做酒精濃度測試。伊依照取締酒後駕
      車標準作業程序，告知異議人使用酒測器的方式、過程，
      異議人含著酒測器沒有吹，他是吸氣，未依呼氣酒精濃度
      程序去做。前後共做了4 次酒測，異議人都是吸氣，沒有
      呼氣，因為異議人沒有按照程序走，伊就告知權利義務後
      開單舉發。當時異議人的精神狀況係有喝酒，但不至於很
      醉。若受測者只有吸氣，沒有呼氣，呼氣酒精濃度儀器測
      試紙不會顯示未依程序呼氣，只是測試值會是零等語（見
      本院卷第21反面頁）。
（三）次查本院於100 年10月24日審理時當庭勘驗取締當時之光
      碟，勘驗結果為警員請異議人靠邊停車，下車接受酒精測
      試，測試前並提供杯水供異議人漱口，測試時警員請異議
      人向裡面吹氣，異議人測試後，警員稱：異議人未吹氣，
      致酒測器無法判讀酒精濃度等情（見本院卷第22頁），核
      與證人李國義證述大致相符。再者，呼氣酒精濃度測試器
      既係設計專用於對不特定對象測試呼氣所含酒精濃度之儀
      器，其設計上自係以簡易為原則，亦即受測者僅需依正常
      方式吹氣，即可輕易完成檢測，當不致要求受測者需配合
      施行高難度之動作始能致之。是以，苟非受測者因抗拒測
      試，乃故意以唇、舌抵住吹管或吸氣等其他不當方式以致
      於減少吹氣進入儀器，當不致發生無法完成測試之情事。
      觀諸上開舉發違規過程光碟畫面所示，本件執行員警當場
      一再教導異議人正確吹氣方式，惟異議人於進行酒精濃度
      測試時，皆未按照員警之指示，以致酒測進行超過5 次而
      未果，有連續測試失敗紀錄單5 張（見本院卷第24-25 頁
      ）可憑，是異議人主觀上確有以消極不配合吹氣方式拒絕
      酒測之故意，應甚明確。且異議人於員警要求測試時仍不
      斷抽煙並要求喝水，或轉身回車內查看手機是否有人撥打
      拖延測試時間等情，足認異議人確有以消極不配合吹氣方
      式拒絕酒測之行為甚明。又參酌員警執行公務時，本身即
      受有行政懲處責任之監督，且證人李國義到庭具結作證，
      更係以刑事責任擔保其證言之真實性，況其與異議人互不
      相識，彼此亦無仇怨，當不至甘冒涉犯偽證罪之風險，蓄
      意構陷異議人，又前開證言亦無顯著瑕疵或與事實不符之
      處，應認其於本院經具結所為上開異議人於前揭時、地，
      駕駛自小客車拒絕酒測之證言，當可採信，從而異議人於
      前揭時、地確實有拒絕接受酒精濃度測試檢定之違規行為
      ，洵堪認定。
五、綜上所述，舉發員警因簡易測試棒測得異議人有酒精反應，
    而要求異議人進行酒測，然異議人於上開時、地經警要求接
    受酒精濃度測試檢定卻拒絕之違規事實，至為明確。異議人
    所辯，顯係卸責之詞，委無足採。從而，原處分機關依道路
    交通管理處罰條例第35條第4 項前段、第67條第2 項規定，
    裁處異議人罰鍰6 萬元，並吊銷駕駛執照，3 年內不得考領
    駕駛執照，並無不當，本件異議為無理由，應予駁回。
據上論斷，應依道路交通事件處理辦法第18條，裁定如主文。
中    華    民    國  100     年    11    月    25    日
                        交通法庭法  官  李育仁
以上正本證明與原本無異。
如不服本裁定應於送達後5日內向本院提出抗告狀。
                                書記官  趙彩彤
中    華    民    國   100    年    11    月    28    日